

Ivan Norman Garcia Vega

983674826

Jr. Julián Alarcon 945



iva.gar.veg@gmail.com



linkedin.com/in/igarciavega



igarcia53.github.io



Egresado de la carrera de computación e informática por CIBERTEC (Sede Norte) y egresado de la carrera profesional de Ingeniería de Sistemas Computacionales por UPN; además, soy certificado internacional en el uso y gestión de Moodle (MCCC), tengo más de 7 años de experiencia en el rubro E-Learning, he esta involucrado en varios proyectos de capacitación de nivel nacional con el Ministerio de Educación, proyectos de virtualización de contenido y configuración de servidores. Desarrollo contenido e-learning en formato audiovisual, programo en diversas plataformas y gestiono base de datos.

EDUCACIÓN

Universidad Privada del Norte UPN Carrera de Ingenieria de Sistemas Computacionales **Egresado**

2016 - 2019

Instituto Superior Privado CIBERTEC Carrera de Computacion e Informatica Egresado (Perteneciente al tercio superior)

2012 - 2015

EXPERIENCIA PROFESIONAL

Fe y Alegría en el Perú	01 de febrero 2020 Actualidad
 Administrador de las diversas plataformas E-Learning, creador de contenido multimedia, producción audiovisual y programador PHP. 	
Colegio San Pio X	abril a mayo 2020
 Implementación, soporte y capacitación en el uso de G-Suite educativo. 	
Universidad Antonio Ruiz de Montoya Administrador TIC	01 de octubre 2013 31 de enero 2020

 Administrador de las diversas plataformas E-Learning, creador de contenido multimedia, producción audiovisual y programador PHP. 	
Universidad Antonio Ruiz de Montoya Docente tiempo parcial • Docente del curso "Diseño de material didáctico multimedia" del diplomado de Educación y Tecnologías de la Información y Comunicación.	Los años 2015, 2017 y 2018
	01 de noviembre 2016
MINEDU – Universidad Antonio Ruiz de Montoya Administrador LMS	31 de marzo 2017
 Administrar y controlar la plataforma virtual Moodle, manejo de servidor y programación PHP, se dio soporte a más de 3200 docentes a nivel nacional. 	
UARM - MINEDU - UNESCO	01 de octubra 2017
Administrador LMS	28 de febrero 2018
 Administrar y controlar la plataforma virtual Moodle, manejo de servidor y programación PHP, se dio soporte a 1051 docentes de la zona selva del Perú. 	
SENAMHI (Aula Virtual Perú)	Julio 2017
Instalación y soporte	
 Se instaló el servidor CentOS 7, además, se procedio con la instalación de su entorno LMS. 	
Aula Virtual Darri	15 de mayo 2016
Aula Virtual Perú Implementador de proyectos E-Learning y capacitador	15 de enero 2018
 Encargado de dar soporte y capacitación en los diversos proyectos E-Learning realizados 	
CENITAL CONCEPT	2017
Programación Articulate Storyline	
Se utilizó la herramienta Articulate Storyline para virtualizar contenido.	
Universidad Antonio Ruiz de Montoya	2018 - 2019
Offiversidad Afficitio Maiz de Mofficiya	

Analista programador de Sistemas	
 Programación de varios aplicativos WEB basados en PHP. 	
Universidad Antonio Ruiz de Montoya HELP DESK	02 de febrero 2013 30 de setiembre 2013

CAPACITACIONES

- Capacitación en el uso de Moodle 3.3 para IPD
- Capacitación en el uso de Moodle entre los años 2013 al 2019 para la Universidad Antonio Ruiz de Montoya
- Capacitación en el uso de Moodle para la Universidad Nacional Tecnológica de Lima Sur
- Capacitación en el uso de Moodle 3.1 para SENAMHI
- Capacitación en el uso de Moodle 2.9 para ARIE capacitaciones

FORMACIÓN COMPLEMENTARIA

- Moodle Course Creator Certificate (MCCC)
- Estrategias Metodológicas para el Docente E-learning (5.ª edición)
- Construcción de un Curso Virtual en la Plataforma Moodle (5.ª edición)
- Creación y retoque de imágenes con software libre (2.ª edición)
- Construcción de un Curso Virtual en la Plataforma Moodle (4.ª edición)
- Desarrollo en HTML5, CSS y Javascript de WebApps, incuyendo móviles FirefoxOS* (4.ª edición)

Perú Educa

- Hot Potatoes: Aplicaciones Educativas
- PerúEduca en la escuela: Nuevas formas de aprender
- Creación, reutilización y difusión de contenidos
- Redes sociales y herramientas web en el aula
- Inducción a las Aulas Virtuales

Pontificia Universidad Católica del Perú (PUCP)

MoodleMoot Perú 2015

Universidad Nacional de Ingeniería - Centro de Extensión y Proyección Social (CEPS)

Desarrollo de aplicaciones con JDBC

AIPE De la Universidad Andres Bello – Santiago de Chile

Seminario Desarrollando Competencias Globales TIC

CIBERTEC – Laureate International

• Taller técnicas de presentación

CIBERTEC - Laureate International

World Innovation Forum 2013

CIBERTEC

- Soporte Técnico y Tecnologías de la Información
- Desarrollo de Software e Implementación de Base de Datos

DAIPER COMP – Unidad de Gestión Educativa Local – PASCO

• Computación e informática 2007

Universidad del Centro del Perú

Ensamblaje y Reparación de Computadoras y Celulares.
 Instalación de Sistemas de Seguridad Redes Inalámbricas (WIFI) y Televisión Satelital (2010)

SENATI

Reparación y Mantenimiento de Computadoras

IDIOMAS

- Inglés
 - Universidad Daniel Alcides Carrión
 - 0 2009
 - o Idioma Inglés nivel Básico

INFORMÁTICA

• Microsoft Office: Nivel Avazando

Windows: Nivel Avanzado

LOGROS ADICIONALES

• Presidente del Comité de Seguridad y Salud en el Trabajo